臺灣宜蘭地方法院刑事裁定
110年度秩抗字第5號
抗  告  人
即被移送人  林桂櫻


上列抗告人即被移送人因違反社會秩序維護法案件，不服本院簡
易庭於中華民國110年11月29日所為裁定（110年度秩字第51號，
移送機關及字號：宜蘭縣政府警察局礁溪分局警礁偵字第110002
0205號），提起抗告，本院裁定如下：
    主  文
抗告駁回。
    理  由
一、原裁定意旨略以：抗告人即被移送人林桂櫻雖未有積極驅使
    其犬隻嚇人之行為，然其為該犬隻之飼養管理人，自應就其
     飼養該動物之危險負危險源監督人之責任，詎被移送人並 
    未為何防止其犬隻侵擾他人之有效措施，明知其犬隻遭他人
     反映有驚嚇旁人之情事，仍縱容其犬隻自由活動，以致驚
    嚇 他人，仍有消極容認其犬隻嚇人之意，足認被移送人有
    縱容 動物嚇人之行為，核有違反社會秩序維護法第70條第3
    款規定縱容動物嚇人之行為，裁處罰鍰新臺幣（下同）3,00
    0元。
二、抗告意旨略以：本案發生地點係在門口，無縱容及驅使之意
    圖，被害人所提供之照片有人在犬隻旁邊，被害人所提出照
    片之時間是否為民國110年9月2日應予詳查，鄰居檢舉後已
    有改善，犬隻絕對沒有嚇人之行為等語。
三、按驅使或縱容動物嚇人者，處3日以下拘留或12,000元以下
    罰鍰，社會秩序維護法第70條第3款定有明文。經查，抗告
    人於警詢中自承有在宜蘭縣○○鄉○○路00巷00弄0號飼養犬隻
    ，是抗告人為犬隻之占有人無訛，自應就管領之犬隻是否加
    損害於他人，擔負管束與監督之責。然抗告人之鄰居即證人
    許靜芬、黃代怡、證人林素華、陳淑芬均一致指稱抗告人在
    犬隻無牽繩及戴口罩之情況下，容任犬隻在公眾道路自由活
    動，兼有追逐攻擊鄰居之舉，有現場照片4張在卷可按，且
    經宜蘭縣政府警察局礁溪分局派出所警員實地查訪，抗告人
    所飼養之犬隻並未戴口罩，報案人表示下午時間狗會放風，
    犬隻看到人會一直叫，看到車子會想衝出去等情，有本院公
    務電話紀錄1份在卷可查，衡諸常理，路過之人或鄰人自然
    會擔憂遭受犬隻攻擊而心生畏懼，抗告人智識正常，當可知
    曉上情，其既身為系爭犬隻飼主，對系爭犬隻平常行為亦有
    相當了解，然其任由系爭犬隻於馬路上自由行動，致有發生
    追逐攻擊鄰居之行為，抗告人放任危險溢散造成被害人生有
    恐懼之實害，縱抗告人事後曾加制止，然其制止前放任系爭
    犬隻危害被害人之行為仍屬社會秩序維護法第70條第3 款所
    定之「縱容」無誤，原審因認抗告人有縱容動物嚇人之行為
    ，應依社會秩序維護法第70條第3 款之規定裁罰，核其認事
    用法並無不合。
四、抗告人雖辯稱：照片之時間無法確認為110年9月2日所拍攝
    ，且犬隻旁尚有人等語，然抗告人確有縱容犬隻嚇人之行為
    ，業已認定如前，被害人許靜芬若非遭犬隻所嚇，實無須特
    意拍攝抗告人所飼養之犬隻照片，且被害人許靜芬遭犬隻驚
    嚇後，相隔幾日即至警局報案，其記憶應尚稱清晰，對於案
    發日期應不至有誤認之情形，且縱使飼主確實有在犬隻旁邊
    ，然依照片所示，抗告人所飼養之犬隻並未戴口罩，亦無牽
    繩，其仍有縱容動物嚇人之行為，抗告理由自無可採信。
五、綜上所述，原審認抗告人有縱容動物嚇人之行為，而依社會
    秩序維護法第70條第3款之規定，裁處抗告人罰鍰3,000元，
    核其認事用法並無不合，量處罰鍰數額亦稱妥適，抗告人仍
    執前詞指摘原裁定不當，尚難認其抗告為有理由，應予駁回
    。
據上論斷，應依社會秩序維護法第58條、第92條，刑事訴訟法第
412條，裁定如主文。
中　　華　　民　　國　　110 　年　　12　　月　　30　　日
                  刑事第三庭審判長法　官　許乃文
　　　　　　　　　　　　　　　　　法  官  游欣怡
                                  法  官  劉芝毓
以上正本證明與原本無異。
本裁定不得抗告。
                                  書記官　蕭亦倫
中　　華　　民　　國　　110 　年　　12　　月　　30　　日